臺灣高等法院高雄分院刑事判決　　　　　　　　　九十三年度重上更(三)字第六號
　　上　訴　人　臺灣屏東地方法院檢察署檢察官
　　上　訴　人
　　即　被　告　乙○○
　　選任辯護人　蘇吉雄律師
　　　　　　　　陳雅娟律師
　　上　訴　人
　　即　被　告　丙○○
　　選任辯護人　李明益律師
　　　　　　　　涂啟夫律師
右上訴人因被告懲治走私條例案件，不服臺灣屏東地方法院八十七年度訴字第六０二
號中華民國八十七年十一月十七日第一審判決（起訴案號：臺灣屏東地方法院檢察署
八十七年度偵字第四二三０號、五三八八號），提起上訴，判決後，經最高法院第三
次發回更審，本院判決如左：
      主  文
原判決關於乙○○、丙○○部分撤銷。
乙○○、丙○○共同私運管制物品進口逾公告數額，乙○○處有期徒刑貳年陸月，丙
○○處有期徒刑壹年陸月，扣案之大陸香菇壹萬陸仟柒佰公斤沒收。
      事  實
一、乙○○為航盛企業股份有限公司董事長，丙○○與乙○○則有同居關係。緣張富
    台（已經本院以九十二年度上訴字第三九八號判處有期徒刑一年六月，最高法院
    以九十二年度台上字第四八九八號駁回上訴確定在案）於民國八十五、八十六年
    間，前往中國大陸山東省濱州市居住經商。八十七年一月間因生意上關係，在廈
    門認識亦在中國大陸經商之「大和國際船務公司」董事長乙○○，並經由乙○○
    之介紹認識丙○○。同月張富台返回台灣，亦至高雄市拜訪乙○○，並與丙○○
    見面，雙方因而熟識。乃乙○○、丙○○與張富台三人於八十七年五月間，明知
    自中國大陸地區私運來台如完稅價格超過新台幣（下同）十萬元或重量達一千公
    斤者，即以管制進出口物品論，竟共同基於走私進口之犯意聯絡，由乙○○、張
    富台各出資新台幣（下同）六十五萬元，共一百三十萬元，推由在大陸地區之張
    富台向中國大陸地區廈門旺田食品發展有限公司負責人劉長文購得完稅價格三百
    三十五萬六千七百元，重一萬六千七百公斤之大陸香菇一批。由張富台於同年五
    月二十日至旺田公司驗貨後，再由張富台負責將該批香菇夾藏在太空包內，內並
    覆以螢石之方式，再由乙○○利用其經營之航盛企業股份有限公司相關企業大通
    航業公司所屬之亞星三號貨輪，經由不知情之亞星三號船上人員於八十七年六月
    間某日，自大陸東山港，載運啟程，經由香港，於同年六月八日私運進入抵達高
    雄港，於同月十日、十一日再以卡貨車載運回高雄市○○路八五０號倉庫內加以
    藏匿，伺機運送出售圖利，朋分利潤。嗣於八十七年六月二十四日，張富台已連
    絡買主，而自日本返台欲行與乙○○、丙○○一同交貨，乙○○乃與丙○○分別
    召集知情之莊岳勳、莊岳霖、受僱擔任運送之司機藍萬春、怪手司機余明輝、搬
    運工人鄭乃銘（莊岳勳、莊岳霖、藍萬春、余明輝、鄭乃銘均經判處運送私運管
    制物品進口逾公告數額之走私物品未遂罪刑確定）於當日下午六、七時許，至上
    開倉庫，共同將太空包裝拆卸，取出香菇，並將香菇搬上張富台向伍進昌借得之
    車號ＺＱ─八七五號卡車，擬運送外出，交付買主。於尚未出發時，即於當晚九
    時三十分許，為檢察官指揮內政部警察署保安警察第七總隊（嗣更名稱為水上警
    察局）第二大隊、海岸巡防司令部五三二情報組查獲，並扣得乙○○、丙○○、
    張富台所有，走私所得之上述管制進口之大陸香菇一萬六千七百公斤，張富台則
    乘機逃逸，當晚之運送行為乃歸於未遂。
二、案經內政部警察署保安警察第七總隊第二大隊移送台灣屏東地方法院檢察署檢察
    官偵查起訴。
      理  由
一、訊據上訴人即被告乙○○、丙○○二人對於在前開倉庫內為警查扣前揭香菇等情
    ，固坦認屬實，惟均矢口否認有上揭犯行，被告乙○○辯稱：伊並未參與走私犯
    行，公司輪船亞星三號貨輪載運螢石是用舊的太空包裝，而查扣之包裝都是新的
    太空包，故該批走私物不是亞星三號貨輪走私進口。被查獲前約二十一日，丙○
    ○說張富台借用庫中所寄放的貨物中夾藏香菇，乃叫丙○○趕快搬走，六月二十
    四日當天張富台說可以搬出去，張富台說沒有工人，要幫忙找工人，因剛好公司
    要出貨，所以叫莊岳勳去幫忙將貨搬走，伊係在當天到場看是否有將貨品搬出去
    ，到場確定他們要將東西搬出去，就要離開現場，後來因警方人員到場，伊看到
    警車，感覺奇怪，乃自動回現場，並未參與走私，亦非幫忙搬運云云。被告丙○
    ○辯稱：伊並未參與走私犯行，張富台於五月底與伊聯絡要進一批煉鋼螢石要放
    ，請伊幫忙找倉庫放，伊告知乙○○此事，乙○○同意寄放在倉庫外空地上，張
    富台乃在六月一日或二日將東西放在倉庫外空地上，直到六月二十日時，有工人
    告訴伊東西不見了，伊問張富台東西何處去，他說因下雨裡面有東西香菇會壞掉
    ，所以搬到倉庫裡面去，伊乃告訴乙○○東西搬到倉庫裡面，乙○○要伊通知張
    富台將東西搬出去，後來張富台在案發那天說找到工人了，要將東西搬出去，並
    要伊幫他找人手幫忙搬，警訊及偵查中自白是因為被羈押，害怕才亂說的，伊並
    未參與走私云云。
二、惟查：
（一）警方於八十七年六月二十四日晚上在高雄市前鎮區○○○路八五０號乙○○所
      租用之倉庫查扣香菇，該香菇係夾藏在太空包內，並以螢石覆蓋，共九百八十
      箱，重量高達一萬六千七百公斤，有照片可憑，且香菇經認定係大陸產製，完
      稅價格為三百三十五萬六千七百元，已超過管制進口完稅價格新台幣十萬元及
      重量一千公斤，分別有財政部關稅總局八十七年七月二十三日台總局鑑字第八
      七一０五六０六號函、行政院農業委員會委託屏東縣農會提領各機關部隊移交
      緝獲走私物品收據影本各一紙在卷可稽（附於八十七年偵字第四三二○號卷第
      一三五頁至一三八頁、第一五九頁），顯已超過管制進口完稅價格新台幣十萬
      元及重量一千公斤，係列管之進出口物品，已堪認定。
（二）前開走私之香菇，係由乙○○及張富台所籌劃，二人各出六十五萬元，並以航
      盛公司之亞星三號貨輪載運進口，該款項均由乙○○所經營之航盛公司提供，
      且全部金額均為航盛公司於八十七年五月七日至銀行領款經手，其中不足款項
      五萬元由航盛公司開出支票交由丙○○，丙○○並於八十七年五月七日持航盛
      公司之支票前往寶島銀行領款以支付走私款項等情，業據被告丙○○於偵查、
      原審具狀陳述甚詳（偵卷第七十四頁、原審卷第三十二頁），按丙○○與被告
      乙○○係同居關係，丙○○雖未出資，但仍參與本件之部分行為，其以航盛公
      司之支票領款，縱由其支付，仍屬乙○○之出資；又丙○○於檢察官偵查中雖
      陳稱：前開走私之香菇，係由乙○○及丙○○共同出資，二人各出五十萬元云
      云，惟其於原審審理中已改稱係由乙○○及張富台所籌劃，二人各出六十五萬
      元。經本院調閱共同被告張富台違反懲治走私條例案件，其於該案九十年度訴
      緝字第二二號原審審理中已明確供稱：「前開走私之香菇，係由乙○○委託我
      在大陸驗貨。：：我幫他驗：：香菇。如何運及如何付錢我清楚。乙○○向旺
      田買香菇由我驗。」，「他是跟大陸的旺田食品公司劉長文買的，他的香菇大
      約有一萬六千多公斤」，「丙○○是乙○○在廈門介紹認識的。」等語，此有
      上開卷宗可稽，足見本件實際走私以及出資之人為被告乙○○及張富台二人，
      被告丙○○雖亦共同參與其事，但並未實際出資。本院斟酌上情，認前開走私
      之香菇，實際係由乙○○及張富台所籌劃並共同出資，自以丙○○於原審審理
      中之陳述為可採，先予說明。又扣案之香菇確係由亞星三號貨輪載運進口（詳
      如後述）；航盛公司支票存款帳戶五月七日確有0000 000號之五萬元支票現金
      兌領，該支票背面亦有丙○○於領款人欄內簽名，均足以佐證丙○○前開供述
      為真實，另張富台於八十七年五月二十日亦有至大陸廈門旺田公司驗貨，亦據
      張富台於本院前審審理中供述明確。雖被告丙○○於原審具狀中載明該次乙○
      ○出資金額六十五萬，其中六十萬均為航盛公司會計於八十七年五月七日去銀
      行領款經手，公司會計劉寶鳳、劉瓊黛均知悉甚詳，而劉寶鳳、劉瓊黛於原審
      及本院前審審理中，均供稱並不知悉本案走私香菇，另被告乙○○提出之中央
      信託局、寶島銀行、萬通銀行、華南銀行航盛公司支存帳戶、存期存款帳戶均
      無五月七日提領該六十萬元整筆之記錄，但走私進口本為非法之事實，一般人
      均不敢明目張瞻公然為之，是航盛公司帳冊上未記載香菇之款項，本為事理之
      常，另資金之籌措亦有可能以現金或向他人借貸以支應，而無從於帳戶查知，
      惟丙○○記載乙○○、張富台有共同投資籌劃，既與香菇以亞星三號載運進口
      、查獲當時之情況證據均相符合，自不能以無法自航盛公司帳冊、帳戶中查獲
      此項資金來源，即謂其全然不可採。
（三）被告乙○○雖辯稱該香菇係丙○○借用倉庫存放，被告丙○○另於警訊辯稱該
      香菇係張富台所寄放，伊只是代為尋找倉庫，及偵查中供稱香菇係張富台寄放
      或係伊與張富台共同走私進口部分；經查：乙○○供稱丙○○向伊借用倉庫
      堆放走私香菇之太空包時，只告知伊裡面裝礦石，嗣其知悉內有香菇後，還大
      罵丙○○。然六月二十四日警方在乙○○倉庫內查獲本案時，當時搬運之人莊
      岳勳、余明輝均供稱係被告乙○○要渠等前去搬運，若該香菇真係張富台個人
      或與丙○○所走私進口，乙○○嗣後始知悉又極為生氣，其豈會叫其子莊岳勳
      及余明輝幫忙搬運？前開搬運香菇之過程中，須以火將太空包燒破，並俟太
      空包內之螢石掉出後，始能取得香菇，此業據鄭乃銘於警訊供述甚詳，並為被
      告乙○○、丙○○所承認之事實，復有照片可憑，而被告乙○○、丙○○均供
      稱太空包內之螢石非渠等所進口，則依此推論，顯見整個太空包均應為張富台
      所有，則若六月二十四日張富台係應乙○○、丙○○之要求，要將香菇搬走，
      被告乙○○、丙○○委莊岳勳等幫忙搬運，以求儘速將走私之香菇運走，則被
      告乙○○、丙○○自應將整個太空包搬走，乙○○、丙○○豈會耗費時間、人
      力，要求莊岳勳等人在倉庫內將太空包燒破，只將香菇搬上車？乙○○、丙○
      ○又豈有權擅將張富台所借用倉庫堆放之太空包燒破？且獨留太空包內之螢石
      於倉庫內？丙○○於偵查中供稱香菇係伊與張富共同出資五十萬元販入部分
      ，係丙○○因曾與乙○○有同居關係，且念及乙○○年歲頗高，平素待伊不薄
      ，不忍乙○○受牢獄之災所致，方代乙○○受過做不實之供述，已據於原審前
      開訴狀載明（原審卷第三十一、三十二頁），再參諸張富台亦稱香菇係乙○○
      所購買，而非供稱係與丙○○所共同出資等情，丙○○於原審具狀所陳、係張
      富台與乙○○共同籌劃，應屬實情。丙○○於偵查中供稱係伊與張富台共同出
      資部分，就丙○○出資部分並非事實。
（四）扣案之香菇雖係乙○○與張富台共同出資走私，惟查丙○○於偵查中供稱走私
      之香菇共九百多箱，此與警方事後將香菇清點並移交與農會之數目大致相符，
      而丙○○為警查獲時，當時只開啟約四、五十包，每包內有五包香菇，此業據
      莊岳勳於警訊供明，而丙○○當日為警查獲即被解送檢察署，隨即經收押禁見
      ，然丙○○竟能供述走私之香菇共有九百多箱，顯見丙○○事前即知情，再以
      其於現場指揮調度，並由其以自己之名義打電話請證人藍萬春充當司機，至現
      場搬運香菇，以及與乙○○囑莊岳勳等人搬運香菇過程中逕將太空包燒破，只
      將香菇取出，以及渠等均通知自己熟稔之人從事搬運工作，並於現場指揮調度
      等情，實與一般人處分自己之貨物，並無二致，丙○○顯係基於共同參與走私
      之意，亦堪認定。
（五）再扣案之香菇確係向大陸地區廈門旺田食品發展有限公司購買，業據共同被告
      張富台供承屬實，並有其簽署之協議書可憑，又香菇夾藏在太空包內後，由亞
      星三號自大陸地區東山港啟航，經由香港，於六月八日運抵高雄港，並於同年
      六月十日、十一日以卡車運回凱旋四路倉庫等情，迭據被告丙○○於偵訊時自
      白以太空包夾藏香菇後，再由亞星三號貨輪載運由高雄港進口等語明確，共同
      被告莊岳勳於警訊亦供稱「倉庫內之太空包係我們公司旗下之亞星三號貨輪前
      往香港再轉至大陸載運後返回香港再回台灣，一切均有申辦合法程序進出口，
      約於本月初載運進口的」等語甚詳；再亞星三號六月八日該航次係由大陸東山
      港經香港再至高雄，亦據被告乙○○於本院前審供明（上訴卷第六十九頁）。
      共同被告鄭乃銘雖於本院前審證稱其於六月三日即有看見走私香菇在圍牆邊云
      云（上訴卷第一０三頁），但鄭乃銘於八十七年六月二十四日為警查獲，歷經
      偵查、原審均未提及，其卻於八十八年三月二十九日始在本院上訴審提及，已
      令人起疑，況在未開啟該太空包前，鄭乃銘竟能看見「走私香菇」在圍牆邊，
      顯與事理不符，其所為供述顯難信為真實。
（六）被告乙○○辯稱亞星三號貨輪載運螢石是用舊的太空包裝，而查扣之包裝都是
      新的太空包，顯非亞星三號所載運，另證人亞星三號前船長黃宏進、報關行經
      理高毓成、承攬載運亞星三號貨載之司機李進旺雖均於本院上訴審證稱六月八
      日該航次為破舊太空包，但查亞星三號該航次進口報關均為螢石，此業據被告
      乙○○自承在案，並經證人即報關行經理高毓成於本院前審證述屬實，復有進
      口報單、海關艙單在卷可憑（見上訴卷第一０四頁、第七十四頁、第七十九至
      八十二頁），惟按亞星三號貨輪該次載重共為一千一百四十八噸五百三十公斤
      ，此有海關艙單可憑，其數量非常龐大，證人亞星三號前船長黃宏進僅係負責
      貨物之裝載運輸，報關行經理高毓成僅負責報關出貨，承攬載運亞星三號貨載
      之司機李進旺亦僅負責貨物之運輸，豈會注意該航次之外包裝每個均為破舊太
      空包？且太空包如均已破舊，即已喪失其功用，豈能再用來包裝貨物？又取出
      太空包內之走私東西，須以火將之燒破，並俟太空包內之螢石掉出後，始能取
      得香菇，已如前述，則太空包既已燒破，又豈能重複使用？足認亞星三號貨輪
      載運螢石縱有使用舊的太空包，仍不能排除部分使用新的太空包包裝。再參以
      莊岳勳既有參與六月八日亞星三號該航次之碼頭拖運事宜，其於警訊時所述要
      屬真實可採，是證人黃宏進、高毓成、李進旺三人所為證詞核與事實未符，不
      足採信。被告另辯稱亞星三號載貨總重量不能超過一千二百噸，本件走私香菇
      不可能夾藏在該航次云云，但亞星三號該次載重共為一千一百四十八噸五百三
      十公斤，有海關艙單可憑（上訴卷第七十九頁），再加上扣案香菇一萬六千七
      百公斤（按一公噸為一千公斤，本件扣案之香菇僅為十六點七公噸，則一一四
      八點五三公噸加上十六點七公噸為一一六五點二三公噸），並未超過一千二百
      噸，被告辯稱以亞星三號載重量而言不可能私運本案走私香菇，亦不足採。
（七）又證人即高雄關稅局進口組驗貨課驗貨員陳克勤於本院前審證稱：「亞星三號
      是散裝貨輪，所以報關時是一面拆卸，一面驗貨，由電腦決定抽驗編號３進口
      報單（即越麒興業有限公司部分）的貨，當日檢驗結果與申報內容相符，並無
      夾藏其他物品等情」，並提出進口報單等四張為憑（見本院上訴卷前八十八年
      四月二十六日訊問筆錄），惟陳克勤並未全部抽驗該次航運其中永凱富興業有
      限公司、航盛公司部分之太空包，陳克勤之證詞亦難為有利被告之證據。
（八）現場甲裝運上開走私大陸香菇之ＺＱ─八七五號廂型貨車，係伍進昌靠行登記
      於大瑩股份有限公司名下，業經證人即大瑩股份有限公司的負責人李明智於本
      院前審調查時到庭結證屬實，證人伍進昌於本院前審調查及本院審理中時亦到
      庭結證稱該廂型貨車係張富台所借用，且稱「是張富台向我借的，他當時跟我
      講，他有一些東西寄放在人家的地方，人家要他搬走，他就向我借車。」，「
      （在何處把車子交付給張富台？）我是在我家高雄市○○○路一００號那邊他
      向我借，我說我沒空，他說他有司機，會叫人來開，他並沒有跟我講要載運香
      菇。」（見上更一卷二０八至二一０頁）等語，亦僅係證明共犯張富台向伍進
      昌借車以運送該走私之香菇，再參酌以事後即由被告丙○○委託證人藍萬春充
      當該車司機，並由丙○○開車帶路至案發現場，此有證人藍萬春之證言以觀，
      更足證被告等確係該香菇之貨主無疑。
（九）證人陳意忠於本院前審證稱發生本案後，被告乙○○曾至廈門要找張富台，嗣
      經由李易告知貨主後，而直接找旺田公司劉長文，劉長文並找出當初與張富台
      作香菇之協議書，劉長文當時說根本不認識乙○○，並提出該買賣係旺田公司
      與張富台間之行為，與乙○○及丙○○二人無關之聲明書一份以及協議書一份
      （影本附卷），劉長文並稱貨是小漁船運的云云。惟查共同被告張富台已於其
      被訴之九十年度訴緝字第二二號違反懲治走私條例案件中明確供稱：「乙○○
      向旺田買香菇由我驗。他是跟大陸的旺田食品公司劉長文買的，他的香菇大約
      有一萬六千多公斤」等語；又陳意忠已供稱協議書內容劉長文並未對伊講述，
      而張富台一直供稱係為幫被告乙○○驗貨始簽發該協議書，且觀該協議書內容
      ，張富台係擔任「乙方代理人」，該協議內容為旺田公司將貨物交由張富台承
      運並交付給旺田公司指定之台灣收貨人，並以貨物運抵基隆港提交旺田公司指
      定之收貨人為計付運費之條件，該協議書與前述香菇係由亞星三號經由香港運
      抵高雄港等情已有未符，而香菇夾藏之太空包，體積龐大，外觀為銀白色，極
      為顯眼，又高達九百八十箱，以五箱夾藏在一太空包內計算，亦須有一百九十
      包之太空包，如此數目眾多、體積龐大、外表光鮮之太空包，焉有可能以小船
      載運走私進口，而無懼為警察海巡人員查覺之理？綜合上情，本院認以張富台
      就此部分陳述伊前去驗貨之詞與實情相符，較為可採，陳意忠前開證詞以及旺
      田公司之聲明書均與事實不符，亦難採為有利被告乙○○之證據。被告於本院
      前審雖聲請傳訊劉長文，惟劉長文係大陸人士，且綜上所述論證，本案事證明
      確，核無必要，被告二人犯行洵堪認定。
（十）證人劉寶鳳於本院審理中證稱：被告丙○○於本件交保後有去航盛公司，有與
      公司人員吵架；證人莊岳勳於本院審理中證稱：被告丙○○於本件交保後有去
      航盛公司，公司的人員都怪罪丙○○，丙○○有與公司人員吵架；證人鄭乃銘
      於本院審理中證稱：在當月月初該貨物是放在倉庫圍牆內的旁邊，到月中的時
      候我就發現東西沒有在圍牆，我有向丙○○講，：：丙○○說那批東西是朋友
      的，倉庫沒有上鎖云云，僅係證明當時貨物堆積之情形，丙○○交保後與公司
      人員相處之情形，與本案是否被告等走私無關，均不足為被告等有利之認定。
  又證人莊岳勳於本院審理中證稱：公司並沒有利用亞星三號載運走私之貨品一
      節，與其於警訊中之證言不符，亦與本院之認定相異，此部分之證言顯與事實
      不符，不足採信；又被告乙○○所提出之民國八十七年高雄氣象站逐日雨量資
      料，亦不足以證明被告並無走私（按走私之貨物放置於圍牆內或圍牆外，均無
      從證明何事，此純係走私之貨主自己所作之決定；又高雄是否有下雨，不僅因
      該貨物外面均以太空包包裝，不怕下雨，且縱有損害，亦由貨主自己負責，亦
      無從證明本案之經過，仍不足為被告等有利之證明）。
三、查懲治走私條例公告管制物品項目及其數額丁項規定，自淪陷區私運物品進入本
    國自由地區，如緝獲時之完稅價格超過新台幣十萬元或重量達一千公斤者，應以
    管制進口物品論，又自大陸地區私運物品進入臺灣地區，以私運進口論，懲治走
    私條例第十二條定有明文。被告乙○○、丙○○私運進口之大陸香菇入台，其完
    稅價格已超過十萬元，重量亦超過一千公斤，自屬管制進口之物品。另本件行為
    後，懲治走私條例第二條第一項經立法院三讀修甲，於九十一年六月二十六日總
    統公布施行，由原來法定刑為七年以下有期徒刑，得併科新臺幣二十萬元以下罰
    金，修改為法定刑為七年以下有期徒刑，得併科新臺幣三百萬元以下罰金，比較
    新舊法，應以舊法有利於被告，自應依刑法第二條第一項但書規定，適用行為時
    前開修甲前之懲治走私條例第二條第一項之規定。故核被告乙○○、丙○○所為
    ，係犯懲治走私條例第二第一項之私運管制物品進口罪，其事後之運送（包括自
    高雄港運至倉庫及查獲當晚之運送行為）、藏匿該香菇之行為，為私運管制物品
    進口罪之當然結果，均不另論罪（見七十九年度台上字第四一三三號判決、最高
    法院八十二年度第三次刑庭會議決議旨趣、八十五年度法律座會決議）。被告丙
    ○○、乙○○與共犯張富台三人間具有犯意聯絡及行為分擔，為共同甲犯。行政
    院固於九十年十一月二十九日以台九十財字第六六五八九號函公告修甲懲治走私
    條例第二條第四項公告之「懲治走私條例公告管制物品項目及其數額」丙項及丁
    項，將原列為丙項第四小項所指匪偽物品（匪偽生產、製造、加工等之物品，有
    匪偽文字或圖案之標誌，或雖無匪偽文字或圖案之標誌而經鑑定確係匪偽之物品
    者屬之）；及丁項所示自淪陷區私運物品進入本國自由地區或自本國自由地區私
    運物品前往淪陷區，其所私運之物品，以管制物品論，除屬於甲項及乙項之物品
    不限數額外，其餘以私運一項或數項，其總額由海關比照緝獲時之完稅價格計算
    ，超過新台幣拾萬元或重量達一千公斤者，以管制進出口物品論之項目刪除。惟
    行政院依懲治走私條例第二條第二項（註即現行同條第二條第四項）專案指定管
    制物品及其數額之公告，其內容之變更，為事實變更，而非被告行為後法律有變
    更，對於變更前走私行為之處罰，不能認有刑法第二條之適用，司法院大法官會
    議著有釋字第一○三號解釋參照，故縱行政院已刪除大陸地區部分產製品適用懲
    治走私條例之規定，然猶無從解免被告等人應負本案之走私犯行，渠等利用不知
    情亞星三號船上人員自大陸載運入境，為間接甲犯。
四、原審為被告二人論罪科刑之判決固非無見。惟查查獲之物品，其完稅價格為三百
    三十五萬六千七百元，原判決誤為三百四十七萬五千四百四十七元，自有未洽；
    又懲治走私條例，經政府公布修甲，原審未及比較新舊法，亦有欠週延。被告二
    人上訴意旨，否認犯罪，為無理由；檢察官上訴意旨，以原審未併科罰金為由，
    提起上訴，但查懲治走私條例第二條第一項之罪法定刑係「得」併科罰金，是以
    原審審酌被告等犯罪情況，未予併科罰金，尚無違誤，檢察官上訴亦無理由。惟
    原判決既有上述可議之處，自應由本院將原判決此部分撤銷改判。爰審酌被告二
    人均無前科，素行尚稱良好，惟被告二人於本院均否認犯罪，渠等走私大陸物品
    ，為數非小，危害關防秩序觸犯刑章，惟尚未流入市面，被告丙○○涉案情節較
    輕，及其他犯罪情狀，分別量處如主文所示之刑。扣案之走私香菇係犯罪所得之
    物，且屬於乙○○與共犯張富台所有，應依刑法第三十八條第一項第三款之規定
    宣告沒收。
據上論結，應依刑事訴訟法第三百六十九條第一項前段、第三百六十四條、第二百九
十九條第一項前段，修甲前懲治走私條例第二條第一項、第十一條、第十二條，刑法
第二條第一項但書、第二十八條、第三十八條第一項第三款、判決如主文。
本案經檢察官羅建勛到庭執行職務。
中      華      民      國    九十三    年      七      月    二十九    日
                              臺灣高等法院高雄分院刑事第九庭
                                  審判長法官  張明松
                                        法官  郭玫利
                                        法官  任森銓
右甲本證明與原本無異。
如不服本判決應於收受本判決後十日內向本院提出上訴書狀，其未述上訴理由者，
並得於提起上訴後十日內向本院補提理由書狀（均須按他造當事人之人數附繕本)「
切勿逕送上級法院」。
                                      書記官  蘇恒仁
中      華      民      國    九十三    年      七      月    二十九    日
附錄：本判決論罪科刑法條：
修甲前懲治走私條例第二條第一項
私運管制物品進口、出口逾公告數額者，處七年以下有期徒刑，得併科新台幣二十萬
元以下罰金。
